【裁判字號】    90,重訴,89
【裁判日期】    900312
【裁判案由】    清償債務
【裁判全文】
臺灣板橋地方法院民事判決  九十年度重訴字第八九號
    原      告  華南商業銀行股份有限公司
    法定代理人  戊○○
    送達代收人  癸○○
    被      告  昇達鋼鐵股份有限公司
                            設台北縣板橋市○○路○段三七號十四樓
    兼  右  一
    法定代理人  甲○○      住台北縣板橋市○○路二一六巷一三六號五樓
    被      告  己○○      住.
                丙○○      住台北市○○○路一四五巷四０號四樓
                丁○○      住台北縣蘆洲市○○街二六巷九號三樓
                壬○○      住台北市○○○路○段一四０號十七樓
                乙○○      住台北縣板橋市○○路○段二０六巷八九號二樓
                庚○○      住台北市○○○路○段一二七號五樓
                辛○○      住台北市○○路二一五巷十二號三樓
右當事人間請求清償債務事件，本院判決如左：
    主    文
被告應連帶給付原告新台幣參仟柒佰捌拾玖萬陸仟肆佰玖拾玖元整及附表（一）所列
之利息及違約金及本金美金壹佰貳拾貳萬柒仟參佰捌拾肆元捌角捌分及附表（二）所
列之利息及違約金。
訴訟費用由被告連帶負擔。
本判決第一項於原告以新台幣貳仟伍佰貳拾肆萬元或等值之有價證券中央政府建設公
債票供擔保後，得假執行；但被告丁○○如於假執行程序實施前以新台幣柒仟伍佰柒
拾萬捌仟伍佰肆拾肆元為原告預供擔保，得免為假執行。
    事    實
壹、原告方面：
    一、聲明：
      （一）被告應連帶給付原告新台幣（下同）三千七百八十九萬六千四百九十九
            元整及附表（一）所列之利息及違約金及本金美金一百二十二萬七千三
            百八十四元八角八分及附表（二）所列之利息及違約金。美金之給付以
            原幣或以給付時按原告銀行牌告美元賣出匯率折算新台幣。
      （二）請准原告提供現金或有價證券中央政府建設公債票供擔保後得為假執行
            。
    二、陳述：
      （一）緣被告昇達鋼鐵股份有限公司  (下稱昇達公司)邀同甲○○、己○○、
            丙○○、丁○○、壬○○、乙○○、庚○○、辛○○等人為連帶保證人
            ，並簽立授信約定書、保證書、借據、委任開發國內信用狀契約及開發
            外幣遠期信用狀契約，約定於一億二千萬元範圍內願連帶負償付責任。
            嗣後被告昇達公司向原告借款及由原告墊款各如附表（一）（二）所示
            之金額，有借據、委任開發國內遠期信用狀、委任開發外幣遠期信用狀
            申請及墊款承兌資料等為證。經結算現欠本金餘額及其按月給付利息之
            利率及違約金計算方式均如附表（一）（二）所列。上開墊款已全部屆
            清償期，借款亦有六筆已屆清償期，迭經原告催討均未獲清償，依約前
            開借款債務應視同全部到期，依法被告等應負連帶給付責任。
      （二）對被告丁○○稱其連帶保證之時效僅三年等答辯之陳述：
            依原告與被告丁○○、甲○○、己○○、丙○○、壬○○、乙○○、廖
            明堂、辛○○等人所簽立之保證書之約定: 「連帶保證人連帶保證昇達
            公司（以下簡稱主債務人）對貴行（即原告）現在（包括過去所負現在
            尚未清償）及將來所負之借款、票據、透支、墊款、保證、損害賠償等
            及其他一切債務以本金一億二千萬元整為限額及其利息、遲延利息、違
            約金、損害賠償及其他從屬於主債務之負擔，保證人願與主債務人負連
            帶清償之責任，約定遵守條款如左: 三、保證人在主債務人對貴行（即
            原告）所負債務未清償以前，不隨意終止保證契約。」等語，並無被告
            所稱之僅就簽約後三年內發生之債務為保證之約定，被告丁○○所辯，
            顯非可採。
    三、證據：提出授信約定書影本九紙、保證書影本乙紙、借據影本十紙、開發國
        內不可撤銷信用狀申請書影本五紙、不可撤銷信用狀影本五紙、匯票承兌∕
        付款申請書影本五紙、匯票承兌∕付款記錄影本五紙、開發信用狀申請書影
        本十一紙、商業信用狀約定書影本十一紙、昇達公司登記事項卡影本一件、
        戶籍謄本八件為證。
貳、被告丁○○方面：
    一、聲明：
      （一）原告之訴及假執行之聲請均駁回。
      （二）如受不利判決，願供擔保請准宣告免為假執行。
    二、陳述：伊固有簽立保證書，但好像是三年的時效而已。
    三、證據：未據提出任何書證為證。
參、被告昇達公司、甲○○、己○○、丙○○、壬○○、乙○○、庚○○、辛○○方
    面：
    均未於言詞辯論期日到場，亦未提出書狀作何聲明或陳述。
    理    由
壹、程序方面：
    本件被告昇達公司、甲○○、己○○、丙○○、壬○○、乙○○、庚○○、辛○○均未於言詞辯論期日到場，核無民事訴訟法第三百八十六條所列各情形，爰依
    原告之聲請，就其八人部分由原告一造辯論而為判決。
貳、得心證之理由：
一、本件原告起訴主張被告昇達公司邀同甲○○、己○○、丙○○、丁○○、壬○○
    、乙○○、庚○○、辛○○等人為連帶保證人，並簽立授信約定書、保證書、借
    據、委任開發國內信用狀契約及開發外幣遠期信用狀契約，約定被告丁○○、甲○○、己○○、丙○○、壬○○、乙○○、庚○○、辛○○連帶保證被告昇達公
    司對原告現在（包括過去所負現在尚未清償）及將來所負之借款、票據、透支、
    墊款、保證、損害賠償等及其他一切債務以本金一億二千萬元整為限額及其他從
    屬於主債務之負擔，願負連帶清償之責任。嗣後被告昇達公司向原告借款及由原
    告墊款各如附表（一）（二）所示之金額。經結算現欠本金餘額及其按月給付利
    息之利率及違約金計算方式均如附表（一）（二）所列。上開墊款已全部屆清償
    期，借款亦有六筆已屆清償期，迭經原告催討均未獲清償，依約前開借款債務應
    視同全部到期，依法被告等應負連帶給付如主文第一項所示之本金、利息及違約
    金，爰依消費借貸及連帶保證之法律關係訴請被告連帶給付原告前開款項等語；
    被告丁○○辯稱：保證書上之簽名及印章為伊所為，但其連帶保證之效力，好像
    是三年的時效而已等語，資為抗辯。
二、經查:
    （一）原告主張之事實，業據提出授信約定書影本九紙、保證書影本乙紙、借據
          影本十紙、開發國內不可撤銷信用狀申請書影本五紙、不可撤銷信用狀影
          本五紙、匯票承兌∕付款申請書影本五紙、匯票承兌∕付款記錄影本五紙
          、開發信用狀申請書影本十一紙、商業信用狀約定書影本十一紙等件為證
          ，被告丁○○就上開書證之真正亦不爭執，原告之主張堪認為真正。雖被
          告丁○○辯稱其連帶保證之效力僅三年而已云云，惟遍查前揭保證書之內
          容，並無被告丁○○所稱連帶保證時效之約定，此有保證書影本在卷足稽
          ，是被告丁○○所辯，尚屬無據，委無足取。
    （二）從而，原告依關於消費借貸及連帶保證之法律關係訴請判令被告應連帶給
          付如主文第一項所示之本金、利息及違約金，為有理由，應予准許。
三、原告及被告丁○○陳明願供擔保，聲請宣告假執行，或免為假執行，核無不合，
    爰分別酌定相當之擔保金額准許之。
參、據上結論：本件原告之訴為有理由，並依民事訴訟法第三百八十五條第一項前段
    、第三百九十條第二項、第三百九十二條、第八十五條第二項，判決如主文。
中      華      民      國    九十      年      三      月    十二      日
                                  臺灣板橋地方法院民事第四庭
                                              法      官  李  崇  豪
右為正本係照原本作成
如對本判決上訴，須於判決送達後廿日內向本院提出上訴狀
中      華      民      國    九十      年      三      月    十二      日
                                              法院書記官  楊  舒  惟


司法院資訊處製作；財團法人民間司法改革基金會備份。
